# 请教版主，控股股东的联营企业是关联方吗！

提问人：__yEs 、先生 时间：2015-01-30 22:29:28
个人以为： 本企业与控股股东的联营企业就属于 36 号准则定义的两方或两方以上同受一方控制、共同控制或重大影响。案例中的本企业（A）与控股股东（C）的联营企业（B），A/B同时受C共同控制或重大影响，构成了关联方，应当做为关联方交易披露。

回答人：chenyiwei
赞同此观点。

提问人：chengang75 时间：2015-02-02 15:52:27
我也觉得作为关联方披露比较好，但同时我注意到准则讲解中对关联方关系认定中，所列举的各种情况中，没有“两方或两方以上同受一方控制、共同控制或重大影响”的例子；而且，一般在审计报告中，我们对两方或两方以上同受一方重大影响，好象不作为关联方披露。而此例中，是两方分别受同一方控制和重大影响？

回答人：chenyiwei
目前一般参考IAS 24第 9 段的标准判断，将这种“A受B控制，C受B重大影响”情况下A和C之间的关系认定为关联方关系。

提问人：大安 时间：2017-03-13 16:52:34
如果再延伸下，是联营企业的子公司D呢，是否可以穿透了看？

回答人：chenyiwei
联营企业的子公司也是本企业的关联方。